臺灣桃園地方法院刑事判決      
110年度簡上字第492號
上  訴  人  
即  被  告  陳思婉



選任辯護人  林婉婷律師（法律扶助律師）
上列上訴人即被告因竊盜案件，不服本院中華民國110年8月27日
110年度桃簡字第481號第一審刑事簡易判決（聲請簡易判決處刑
案號：110年度偵字第4620號），提起上訴，本院管轄之第二審
合議庭判決如下：
    主  文
上訴駁回。
    事實及理由
一、本案經本院審理結果，認原審以被告陳思婉犯刑法第320條
    第1項之竊盜罪，共2罪，事證明確，適用刑事訴訟法第449
    條第1項前段、第3項、第454條第2項，刑法第320條第1項、
    第41條第1項前段、第51條第6款，刑法施行法第1條之1第1
    項等規定，並審酌被告犯罪手段、其犯罪所得財物價值、被
    告犯後飾詞卸責等一切情狀，各量處拘役15日、10日，並定
    其應執行之刑為拘役22日，且諭知如易科罰金，均以新臺幣
    （下同）1,000元折算1日，復敘明被告於本案之所有犯罪所
    得即盆栽共計4座，均業已分別經警扣得並歸還被害人李育
    儒，有贓物認領保管單附卷可佐，是不予宣告沒收，經核其
    認事用法及量刑均無違誤，應予以維持，爰均引用附件刑事
    簡易判決所載。
二、被告上訴意旨略以：我不知道那是別人的東西不能拿，因為
    該處店面是關著的，只貼了出租的紅紙條，我以為那是沒人
    要的，而且那些花也死掉了，我才帶回去照顧云云，辯護人
    為其辯以：希望鈞院可以考量被告對於臺灣之法制不理解，
    且已歸還所取得之盆栽，不具犯罪所得，予以減輕其刑云云
    。惟查：
（一）被告於民國109年10月3日上午10時50分許，騎乘車牌號碼
      000-000號普通重型機車前往李育儒所經營位在桃園市○○
      區○○路0段000號店面門口，趁該店家未營業之際，竊取盆
      栽3座；於同年月6日上午8時13分許，復騎乘上開機車前
      往上址店面，竊取盆栽1座等情，業據證人即告訴人李育
      儒於警詢中證訴明確（見偵字卷第17頁至第22頁），且有
      贓物認領保管單、桃園市政府警察局八德分局扣押筆錄、
      扣押物品目錄表、監視器錄影畫面翻拍照片等件在卷可稽
      （見偵字卷第25頁至第31頁、第37頁至第43頁），是前開
      事實，足堪認定。
（二）被告及其辯護人雖以前詞置辯，惟查：
   1、依據卷附之監視器錄影畫面翻拍照片所示（見偵字卷第37
      頁至第42頁），告訴人係張貼公休日之紙條，而非如被告
      所辯係張貼要出租之紅條，告訴人顯未有停業擬棄置門前
      物品之意，且參告訴人店門口所擺放之廣告架、盆栽、盆
      栽架等，均是整齊擺放在角落或旁邊，並非凌亂隨意棄置
      ，是告訴人顯無棄置或拋棄其門口物品，含被告所竊取之
      4盆盆栽之意，被告在未得告訴人同意下，即逕自竊取4盆
      盆栽，主觀上具有不法所有意圖甚明，被告上開所辯，顯
      係事後卸責之詞，不足採信，
　 2、按量刑輕重，係屬事實審法院得依職權自由裁量之事項，
      苟已斟酌刑法第57條各款所列情狀而未逾越法定刑度，不
      得遽指為違法；在同一犯罪事實與情節，如別無其他加重
      或減輕之原因，下級審法院量定之刑，亦無過重或失輕之
      不當情形，則上級審法院對下級審法院之職權行使，原則
      上應予尊重（最高法院72年台上字第6696號判例意旨、85
      年台上字第2446號判決要旨參照）。準此，法官量刑，如
      非有上揭明顯違法之情事，自不得擅加指摘其違法或不當
      。查，本案被告所犯第320條第1項之竊盜罪，係法定刑為
      5 年以下有期徒刑、拘役或50萬元以下罰金之罪，原審各
      量處被告拘役15日、10日，應執行拘役22日，並未逾越法
      定刑度範圍；況刑法第57條各款量刑事由之斟酌，係屬法
      院得自由裁量之職權範圍，是原審審酌被告犯罪手段、其
      犯罪所得財物價值、被告犯後飾詞卸責等一切情狀，量處
      上揭刑度，並無失當，自難認原審判決所量刑度有何違誤
      之處。
三、綜上所述，本院經核原審判決其認事用法及量刑均無不當，
    被告以前詞提起上訴，非有理由，爰依法予以駁回。
據上論斷，應依刑事訴訟法第455 條之1 第1 項、第3 項、第36
8 條、第373 條，判決如主文。
本案經檢察官楊挺宏聲請以簡易判決處刑，經檢察官黃鈺斐到庭
執行職務。
中　　華　　民　　國　　111 　年　　7 　　月　　7 　　日
                  刑事第六庭  審判長法  官  劉淑玲
                                    法  官  何啓榮
                                    法  官  何宇宸
以上正本證明與原本無異。
不得上訴。
                                    書記官  趙于萱
中　　華　　民　　國　　111 　年　　7 　　月　　7 　　日
附錄本案論罪科刑之法條：
中華民國刑法第320條
（普通竊盜罪、竊佔罪）
意圖為自己或第三人不法之所有，而竊取他人之動產者，為竊盜
罪，處五年以下有期徒刑、拘役或五十萬元以下罰金。
意圖為自己或第三人不法之利益，而竊佔他人之不動產者，依前
項之規定處斷。
前二項之未遂犯罰之。
臺灣桃園地方法院刑事簡易判決
                                    110年度桃簡字第481號
聲　請　人　臺灣桃園地方檢察署檢察官
被　　　告　陳思婉　女　民國00年0月00日生
                    身分證統一編號：Z000000000號
                    住○○市○○區○○路00○0號
                    居桃園市○○區○○街00巷00弄0號
上列被告因竊盜案件，經檢察官聲請以簡易判決處刑（110 年度
偵字第4620號），本院判決如下：
    主  文
陳思婉竊盜，貳罪，各處拘役拾伍日、拾日，如易科罰金以新台
幣壹仟元折算壹日。應執行拘役貳拾貳日，如易科罰金以新台幣
壹仟元折算壹日。
    事實及理由
一、本案犯罪事實及證據並所犯法條，除應更正聲請簡易判決處
    刑書所載「花盆」均應更正為「盆栽」外，並補充如下外，
    餘均引用檢察官聲請簡易判決處刑書（如附件）所載。
二、⑴訊據被告陳思婉固於警詢、檢事官詢問時自承有拿取告訴
    人之盆栽，然其均矢口否認犯行而辯稱：伊以為告訴人店已
    經歇業了，所以伊才拿取盆栽，伊看門口有張貼要出租云云
    。惟查：依據卷附之監視器畫面列印，被害店家僅係張貼公
    休日之紙條，而非如被告所辯係張貼要出租，顯然毫無可能
    誤會上開花盆已遭店家棄置，被告上開辯詞顯無足採。更況
    即使被害店家果真已停業並張貼出租，該店家之物品既仍置
    於該店前方，亦不得任意認定已遭店方所棄置，被告逕行取
    走，乃屬竊盜無疑。⑵審酌被告犯罪手段、其犯罪所得財物
    價值、被告犯後飾詞卸責等一切情狀，量處如主文所示之刑
    ，並定其應執行之刑且諭知易科罰金之折算標準。末以，被
    告於本案之所有犯罪所得即盆栽共計4 座，均業已分別經警
    扣得並歸還被害人李育儒，有贓物認領保管單附卷可佐，是
    自不得宣告沒收，併此敘明。
三、據上論斷，應依刑事訴訟法第449 條第1 項前段、第3 項、
    第454 條第2 項，刑法第320 條第1 項、第41條第1 項前段
    、第51條第6 款，刑法施行法第1 條之1 第1 項，逕以簡易
    判決處刑如主文。
四、如不服本判決，得於判決書送達之翌日起20日內，以書狀敘
    述理由，向本院合議庭提出上訴（須附繕本）。
中　　華　　民　　國　 110　　年　　8 　　月　　27　　日
                    桃園簡易庭法  官  曾雨明
以上正本證明與原本無異。
如不服本判決，應於判決送達後20日內向本院提出上訴狀（應附
繕本）。
                              書記官  劉貞儀
中　　華　　民　　國　 110　　年　　8 　　月　　30　　日
附錄本案論罪科刑之法條：
中華民國刑法第320條
（普通竊盜罪、竊佔罪）
意圖為自己或第三人不法之所有，而竊取他人之動產者，為竊盜
罪，處五年以下有期徒刑、拘役或五十萬元以下罰金。
意圖為自己或第三人不法之利益，而竊佔他人之不動產者，依前
項之規定處斷。
前二項之未遂犯罰之。
附件：
臺灣桃園地方檢察署檢察官聲請簡易判決處刑書
                                     110年度偵字第4620號
    被　　　告　陳思婉　女　63歲（民國00年0月00日生）
                        住○○市○○區○○路00○0號
                        居桃園市○○區○○街00巷00弄0號
                        國民身分證統一編號：Z000000000號
上列被告因竊盜案件，業經偵查終結，認為宜以簡易判決處刑，
茲將犯罪事實及證據並所犯法條分敘如下：
          犯罪事實
一、陳思婉意圖為自己不法之所有，基於竊盜之犯意，於民國10
    9 年10月3 日上午10時50分許，騎乘車牌號碼000-000 號普
    通重型機車前往李育儒所經營位在桃園市○○區○○路0 段
    000 號店面門口，趁該店家未營業之際，竊取花盆3 座。其
    復基於竊盜之犯意，於109 年10月6 日上午8 時13分許，騎
    乘上開機車前往上址店面，竊取花盆1 座。嗣因李育儒發覺
    遭竊，經調閱監視器畫面後，報警始循線查獲。
二、案經李育儒訴由桃園市政府警察局八德分局報告偵辦。
          證據並所犯法條
一、被告陳思婉固坦承有拿取上開盆栽之事實，惟矢口否認有何
    竊盜犯行，辯稱：伊當時看該店好幾天沒做生意，且店門關
    閉，門口有張貼要出租，伊以為該花盆應該都不要了等語。
    惟查，上揭犯罪事實，業據證人即告訴人李育儒於警詢中證
    訴明確，且有現場監視器錄影檔案光碟1 片及翻拍照片14張
    在卷可稽，參以上花盆係置於告訴人之店面前，並非凌亂隨
    意棄置，而被告並無向店家詢問是否為拋棄之物，即逕自搬
    至其機車上，足認其主觀上有不法所有意圖甚明，是被告上
    開所辯，顯係事後卸責之詞，不足採信，其犯嫌堪以認定。
二、核被告陳思婉所為，係犯刑法第320 條第1 項之竊盜罪嫌。
    至末被告犯罪所得，請依法沒收，若無不能沒收，請追徵其
    價額。
三、依刑事訴訟法第451條第1項聲請逕以簡易判決處刑。
    此　致
臺灣桃園地方法院
中　　華　　民　　國　  110　　年　　3 　 月　　10　　日
                               檢察官  楊挺宏
本件證明與原本無異
中　　華　　民　　國　  110　　年　　3 　 月　　16　　日
                               書記官  李純慧
附記事項：
本件係依刑事訴訟法簡易程序辦理，法院簡易庭得不傳喚被告、
輔佐人、告訴人、告發人等出庭即以簡易判決處刑；被告、被害
人、告訴人等對告訴乃論案件如已達成民事和解而要撤回告訴或
對非告訴乃論案件認有受傳喚到庭陳述意見之必要時，請即另以
書狀向簡易法庭陳述或請求傳訊。
所犯法條：
刑法第320 條第1 項
意圖為自己或第三人不法之所有，而竊取他人之動產者，為竊盜
罪，處5 年以下有期徒刑、拘役或50萬元以下罰金。
意圖為自己或第三人不法之利益，而竊佔他人之不動產者，依前
項之規定處斷。
前二項之未遂犯罰之。